臺灣臺南地方法院刑事判決
111年度交簡字第551號
聲  請  人  臺灣臺南地方檢察署檢察官
被      告  郭瑞雲


上列被告因公共危險案件，經檢察官聲請以簡易判決處刑（111年度速偵字第145號），本院判決如下：                    
    主  文
郭瑞雲駕駛動力交通工具而吐氣所含酒精濃度達每公升零點二五
毫克以上，處有期徒刑肆月，如易科罰金，以新臺幣壹仟元折算
壹日。
    理  由
一、本件犯罪事實及證據均引用檢察官聲請簡易判決處刑書之記
    載（如附件）。
二、按行為後法律有變更者，適用行為時之法律，但行為後之法
    律有利於行為人者，適用最有利於行為人之法律，刑法第2
    條第1項定有明文。刑法第185條之3第1項於民國（下同）11
    1年1月28日修正公布，並於同年月30日生效，修正前規定「
    駕駛動力交通工具而有下列情形之一者，處2年以下有期徒
    刑，得併科20萬元以下罰金：一、吐氣所含酒精濃度達每公
    升零點二五毫克或血液中酒精濃度達百分之零點零五以上。
    二、有前款以外之其他情事足認服用酒類或其他相類之物，
    致不能安全駕駛。三、服用毒品、麻醉藥品或其他相類之物
    ，致不能安全駕駛。」，修正後規定「駕駛動力交通工具而
    有下列情形之一者，處3年以下有期徒刑，得併科30萬元以
    下罰金：一、吐氣所含酒精濃度達每公升零點二五毫克或血
    液中酒精濃度達百分之零點零五以上。二、有前款以外之其
    他情事足認服用酒類或其他相類之物，致不能安全駕駛。三
    、服用毒品、麻醉藥品或其他相類之物，致不能安全駕駛。
    」，經比較新舊法結果，修正後之規定並未較有利於被告，
    應適用被告行為時即108年6月19日修正公布之刑法第185條
    之3第1項之規定論處，合先敘明。　　
三、論罪科刑：
(一)核被告郭瑞雲所為，係犯修正前刑法第185條之3第1項第1款
    之公共危險罪。
(二)本院審酌被告於91年間、94年間、103年間各有1次因酒醉駕
    車之公共危險案件遭法院判刑確定之紀錄（未構成累犯），
    有臺灣高等法院被告前案紀錄表1 份附卷可參，素行不佳，
    詎其猶不知悔改，再度為酒醉駕車之公共危險案件行為，為
    警查獲時所測得之吐氣酒精濃度高達每公升0.42毫克，惡性
    重大，惟念其犯罪後業已坦白承認所為、犯後態度良好，且
    並未造成其他人員、財物之損害，並考量其係駕駛自小客車
    行駛於市區道路等一切情狀，乃量處如主文所示之刑，並諭
    知易科罰金之折算標準，以資警惕。
四、爰依刑事訴訟法第449 條第1 項前段、第454 條第2 項，修
    正前刑法第185條之3 第1 項第1 款，刑法第2條第1項前段
    、第41條第1 項前段，刑法施行法第1 條之1 第1項，逕以
    簡易判決處刑如主文所示之刑。
五、如不服本判決，得自收受送達之日起20日內向本院提出上訴
    狀，上訴於本院第二審合議庭（須附繕本）。
中　　華　　民　　國　　111 　年　　2 　　月　　18　　日
                刑事第十一庭    法  官  陳淑勤
以上正本證明與原本無異。
                                書記官  盧昱蓁
中　　華　　民　　國　　111 　年　　2 　　月　　18　　日
附錄：本件論罪科刑法條全文
（修正前）中華民國刑法第185條之3
駕駛動力交通工具而有下列情形之一者，處 2 年以下有期徒刑
，得併科 20 萬元以下罰金：
一、吐氣所含酒精濃度達每公升零點二五毫克或血液中酒精濃度
    達百分之零點零五以上。
二、有前款以外之其他情事足認服用酒類或其他相類之物，致不
    能安全駕駛。
三、服用毒品、麻醉藥品或其他相類之物，致不能安全駕駛。
因而致人於死者，處 3 年以上 10 年以下有期徒刑；致重傷者
，處 1 年以上 7 年以下有期徒刑。
曾犯本條或陸海空軍刑法第 54 條之罪，經有罪判決確定或經緩
起訴處分確定，於五年內再犯第 1 項之罪因而致人於死者，處
無期徒刑或 5 年以上有期徒刑；致重傷者，處 3 年以上 10 年
以下有期徒刑。

【附件】
臺灣臺南地方檢察署檢察官聲請簡易判決處刑書
                                    111年度速偵字第145號
　　被　　　告　郭瑞雲　男　47歲（民國00年0月0日生）
　　　　　　　　　　　　住臺南市○區○○街00巷00號
　　　　　　　　　　　　國民身分證統一編號：Z000000000號
上列被告因公共危險案件，業經偵查終結，認為宜聲請以簡易判
決處刑，茲將犯罪事實及證據並所犯法條分敘如下：
　　　　犯罪事實
一、郭瑞雲於民國111年1月23日22時許，在臺南市○○區○○路0段0
    00巷0號「梅鑫海產店」飲用啤酒4瓶後，明知吐氣所含酒精
    濃度達每公升0.25毫克以上者，不得駕駛動力交通工具，仍
    於翌（24）日0時許，駕駛車牌號碼000-0000號自用小客車
    上路，於同日0時14分許行經臺南市○○區○○路000號前，經執
    行巡邏勤務之員警攔查，發現其身上帶有酒味，並於同日0
    時44分當場對其施予酒精測試，測得其吐氣所含酒精濃度達
    每公升0.42毫克（MG/L）之數值，始知悉上情。
二、案經臺南市政府警察局第二分局報告偵辦。
　　　　證據並所犯法條
一、上揭犯罪事實，業據被告郭瑞雲供承不諱，且有當事人酒精
    測定紀錄表、財團法人工業技術研究院呼氣酒精測試器檢定
    合格證書（儀器器號A191342）、臺南市政府警察局舉發違
    反道路交通管理事件通知單各1份在卷可稽，足認被告自白
    與事實相符，被告犯嫌應堪認定。
二、核被告所為，係犯刑法第185條之3第1項第1款之駕駛動力交
    通工具，吐氣所含酒精濃度達每公升0.25毫克以上之公共危
    險罪嫌。
三、依刑事訴訟法第451條第1項聲請逕以簡易判決處刑。　　　
　　此　致
臺灣臺南地方法院　　　
中　　華　　民　　國　 111　　年　　1 　　月　　27　　日
　　　　　　　　　　　　　　　檢　察　官　王宇承
本件證明與原本無異
中　　華　　民　　國　 111　　年　　2 　　月　　 8　　日
　　　　　　　　　　　　　　　書　記　官　周承鐸
附記事項：
本件係依刑事訴訟法簡易程序辦理，法院簡易庭得不傳喚被告、
輔佐人、告訴人、告發人等出庭即以簡易判決處刑；被告、被害
人、告訴人等對告訴乃論案件如已達成民事和解而要撤回告訴或
對非告訴乃論案件認有受傳喚到庭陳述意見之必要時，請即另以
書狀向簡易法庭陳述或請求傳訊。
附錄法條：
中華民國刑法第185條之3
駕駛動力交通工具而有下列情形之一者，處 2 年以下有期徒刑
，得併科 20 萬元以下罰金：
一、吐氣所含酒精濃度達每公升零點二五毫克或血液中酒精濃度
    達百分之零點零五以上。
二、有前款以外之其他情事足認服用酒類或其他相類之物，致不
    能安全駕駛。
三、服用毒品、麻醉藥品或其他相類之物，致不能安全駕駛。
因而致人於死者，處 3 年以上 10 年以下有期徒刑；致重傷者
，處 1 年以上 7 年以下有期徒刑。
曾犯本條或陸海空軍刑法第 54 條之罪，經有罪判決確定或經緩
起訴處分確定，於五年內再犯第 1 項之罪因而致人於死者，處
無期徒刑或 5 年以上有期徒刑；致重傷者，處 3 年以上 10 年
以下有期徒刑。